臺灣板橋地方法院刑事判決　　　　　　　　　　　　九十三年度訴字第一一二二號
　　公　訴　人　臺灣板橋地方法院檢察署檢察官
　　被　　　告　乙○○
右列被告因槍砲彈藥刀械管制條例案件，經檢察官提起公訴（九十三年度偵字第二九
六五、六五七八號），本院依簡式審判程序判決如左：
    主  文
乙○○未經許可，持有可發射子彈具有殺傷力之改造玩具手槍，累犯，處有期徒刑壹
年陸月，併科罰金新臺幣萬元，罰金如易服勞役，以新臺幣玖佰元即銀元佰元折
算壹日。扣案可發射子彈具殺傷力仿ＢＥＲＥＴＴＡ廠八四型半自動手槍之改造玩具
手槍壹枝（含彈匣壹個；槍枝管制編號0000000000號）沒收之。
    事  實
一、乙○○有違反動產擔保交易法、竊盜、公共危險等前科，前因重利案件，經臺灣
    高等法院以九十一年度上更一字第四九四號判決判處有期徒刑四月確定，並於民
    國九十二年十二月二十四日易科罰金執行完畢。詎其仍不知悔改，明知可發射子
    彈具有殺傷力之改造玩具手槍、子彈，均屬槍砲彈藥刀械管制條例第四條第一項
    第一款、第二款所管制之槍、彈，非經中央主管機關許可，不得無故持有之，竟
    基於持有可發射子彈具有殺傷力之改造玩具手槍、子彈之犯意，於九十一年下半
    年某日，在臺北縣三重市天台廣場，以新臺幣四萬元之代價（實際支付二萬五千
    元），向姓名年籍不詳綽號「阿比」之成年男子購買仿ＢＥＲＥＴＴＡ廠八四型
    半自動手槍製造而具殺傷力之改造玩具手槍一支（含彈匣一個；槍枝管制編號0
    000000000號）及具殺傷力之改造子彈二顆（一顆於購買當日在其臺北
    市○○街五五號五樓之八住處陽台試射而滅失，剩餘扣案之子彈一顆為土造金屬
    彈殼加裝直徑八‧九ＭＭ之金屬彈頭而成，經鑑驗試射後已失其效能），而無故
    持有上開槍彈。嗣於九十三年二月六日下午二時三十分許，在前揭洛陽街住處為
    警持搜索票查獲，並於其所駕駛車牌號碼為八Ｅ─八０一五號自小客車後座之中
    央扶手內扣得上開改造玩具手槍一支（含彈匣一個）與改造子彈一顆。
二、案經警政署刑事警察局移請臺灣板橋地方法院檢察署檢察官偵查起訴。
    理  由
一、右揭事實，業據被告於警訊、偵查及本院審理中均坦承不諱，並有上開改造玩具
    手槍一支（內含彈匣一個）及改造子彈一顆扣案可證。該改造玩具手槍及子彈經
    號0000000000），認係由仿ＢＥＲＥＴＴＡ廠八四型半自動手槍製造
    之玩具手槍換裝土造金屬槍管而成之改造手槍，機械性能良好，可擊發適用子彈
    ，具有殺傷力‧‧‧；二、送鑑子彈一顆，認係由土造金屬彈殼加裝直徑八‧九
    ＭＭ金屬彈頭而成之土造子彈，經實際試射，可擊發，認具殺傷力‧‧‧」等語
    ，復有該局九十三年三月九日刑鑑字第０九三００三五０六九號槍彈鑑定書一份
    在卷可稽，足證被告上開所為不利於己之自白與事實相符，堪以採信。據此，本
    案事證明確，被告犯行堪予認定。
二、核被告所為，係犯槍砲彈藥刀械管制條例第十一條第四項之未經許可持有可發射
    子彈具殺傷力之改造手槍罪及同條例第十二條第四項之未經許可持有具殺傷力之
    子彈罪。又被告係基於一個持有之犯意，同時、同地持有具殺傷力之改造玩具手
    槍及之子彈，其以一行為觸犯前揭二罪名，為想像競合犯，應依刑法第五十五條
    之規定，從一重以未經許可持有可發射子彈具有殺傷力之改造玩具手槍罪處斷。
    另按未經許可無故持有可發射子彈具有殺傷力之槍枝、子彈，其持有之繼續，為
    行為之繼續，亦即一經持有該槍彈，罪即成立，但其完結須繼續至持有行為終了
    時為止（最高法院八十一年度臺非字第一八一號、九十二年度臺上字第六二八八
    號判決意旨參照），查被告前因重利案件，經臺灣高等法院九十一年度上更一字
    第四九四號判決判處有期徒刑四月確定，嗣於九十二年十二月二十四日易科罰金
    執行完畢乙節，有臺灣高等法院被告全國前案紀錄表在卷可按，其於有期徒刑執
    行完畢後五年內再犯本件有期徒刑以上之罪，為累犯，應依刑法第四十七條之規
    定加重其刑。本院爰審酌被告有如事實欄所示之前科，有卷附上開被告全國前案
    紀錄表可按，素行非佳，犯罪之動機、目的、手段，持有殺傷力之改造槍枝、子
    彈期間長達年餘，嚴重危壞社會秩序，犯罪所生之危害，及犯罪後坦承犯行，態
    度良好等一切情狀，量處如主文所示之刑，並就罰金刑部分諭知易服勞役之折算
    標準，以資懲儆。
三、扣案可發射子彈具殺傷力仿ＢＥＲＥＴＴＡ廠八四型半自動手槍之改造玩具手槍
    一枝（含彈匣一個，槍枝管制編號0000000000），係具殺傷力之改造
    玩具手槍，有前揭鑑定報告書在卷可憑，屬違禁物，應依刑法第三十八條第一項
    第一款之規定宣告沒收。又扣案改造子彈一顆，經刑事警察局鑑定試射後，已失
    其效能而不具殺傷力，非屬違禁物，另一未扣案之改造子彈，業經被告本人試射
    而滅失，爰均不予宣告沒收，附此敘明。
據上論斷，應依刑事訴訟法第二百七十三條之一第一項、第二百九十九條第一項前段
，槍砲彈藥刀械管制條例第十一條第四項、第十二條第四項，刑法第十一條前段、第
五十五條、第四十七條、第四十二條第二項、第三十八條第一項第一款，罰金罰鍰提
高標準條例第二條，現行法規所定貨幣單位折算新臺幣條例第二條，判決如主文。
本案經檢察官甲○○到庭執行職務。
中　　　華　　　民　　　國　　九十三　　年　　　八　　　月　　二十五　　日
                                    臺灣板橋地方法院刑事第一庭
                                        法　官  張  紹  省
右正本證明與原本無異。
如不服本判決，應於判決送達後十日內，向本院提出上訴狀。
                                        書記官  周  雅  玲
中　　　華　　　民　　　國　　九十三　　年　　　八　　　月　　二十五　　日
附錄本案論罪科刑法條全文：
槍砲彈藥刀械管制條例第十一條
未經許可，製造、販賣或運輸第四條第一項第一款所稱其他可發射金屬或子彈具有殺
傷力之各式槍砲者，處五年以上有期徒刑，併科新臺幣一千萬元以下罰金。
未經許可，轉讓、出租或出借前項所列槍砲者，處三年以上十年以下有期徒刑，併科
新臺幣七百萬元以下罰金。
意圖供自己或他人犯罪之用，而犯前二項之罪者，處無期徒刑或七年以上有期徒刑，
併科新臺幣一千萬元以下罰金。
未經許可，持有、寄藏或意圖販賣而陳列第一項所列槍砲者，處一年以上七年以下有
期徒刑，併科新臺幣七百萬元以下罰金。
第一項至第三項之未遂犯罰之。
槍砲彈藥刀械管制條例第十二條
未經許可，製造、販賣或運輸子彈者，處一年以上七年以下有期徒刑，併科新台幣五
百萬元以下罰金。
未經許可，轉讓、出租或出借子彈者，處六月以上五年以下有期徒刑，併科新台幣三
百萬元以下罰金。
意圖供自己或他人犯罪之用，而犯前二項之罪者，處三年以上十年以下有期徒刑，併
科新台幣七百萬元以下罰金。
未經許可，持有、寄藏或意圖販賣而陳列子彈者，處五年以下有期徒刑，併科新台幣
三百萬元以下罰金。
第一項至第三項之未遂犯罰之。
